【裁判字號】    95,交抗,85
【裁判日期】    950711
【裁判案由】    聲明異議
【裁判全文】
臺灣高等法院高雄分院刑事裁定          95年度交抗字第85號
抗告人即
受處分人    甲○○
上列抗告人因違反道路交通管理處罰條例聲明異議案件，不服臺
灣高雄地方法院中華民國95年5 月17日裁定（95年度交聲字第21
7 號），提起抗告，本院裁定如下：
    主  文
抗告駁回。
    理  由
一、抗告意旨略以：抗告人即駕駛人甲○○暨身心障礙者吳幸珊
    均領持有合法之證件資料，吳幸珊所屬車號8023-LY 自用小
    貨車實為「殘障用車」，故抗告人並無於身心障礙專用停車
    位違規停車，執勤警員於舉發違規當時，應可以由電腦或電
    話向監理處、社會局等單位查詢是否持有「專用停車識別證
    」，再行舉發及拖吊，而不應逕行舉發，罔顧駕駛人合乎情
    理之權益，徒增駕駛人之經濟負擔，或可責令駕駛人於嗣後
    補齊享有專用停車位之使用證照，即可撤銷原舉發。又身心
    障礙保護法第48條規定：非領有專用停車位識別證明之身心
    障礙者或其家屬，不得違規佔用，而未規定領有身心障礙者
    專用停車位識別證，未將所領有之專用停車位識別證置於擋
    風玻璃明顯處，以供查核驗證，即屬違規，而得逕行舉發並
    拖吊其車輛。為此依法提出抗告，聲請撤銷原裁定云云。
二、按汽車駕駛人於身心障礙專用停車位違規停車者，處600 以
    上1,200 元以下罰鍰，道路交通管理處罰條例第56條第1 項
    第10款分別定有明文。又身心障礙者專用停車位設置管理辦
    法第9 條第1 項規定：使用身心障礙者專用停車位者，除掛
    有專用牌照之車輛外，應將專用停車位識別證置於汽車擋風
    玻璃明顯處或黏貼於機車車首，以供查核檢驗；同辦法第14
    條第1 項亦規定：違規佔用路邊停車場專用停車位者，由交
    通勤務警察、依法令執行交通稽查任務人員或交通助理人員
    依道路交通管理處罰條例第56條規定辦理（上開身心障礙者
    專用停車位設置管理辦法，係依身心障礙者保護法第48條第
    2 項規定，授權主管機關會同相關單位訂定）。是以有關使
    用身心障礙者專用停車位者，應將專用停車位識別證置於汽
    車擋風玻璃明顯處或黏貼於機車車首以供查核驗證，對於違
    規者當依道路交通管理處罰條例相關規定予以處罰，此亦有
    內政部90年12月11日（90）台內設字第9036856 號函及交通
    部90年12月20日（90）交路字第069559號函各1 紙可按。
三、經查：
（一）抗告人所指之上揭車輛確實具有使用身心障礙專用停車位
      之資格，固有其提出中華民國身心障礙手冊及專用停車位
      識別證影本在卷可資佐證，惟抗告人對於上揭時地未懸掛
      專用停車位識別證，而於身心障礙專用停車位停車之事實
     ，並無異議；則依上開法律條文之規定及函示之說明，對
      於雖領有身心障礙者專用停車位識別證，惟其未依規定將
      識別證置於汽車擋風玻璃明顯處或黏貼於機車車首以供查
      核驗證，而將車輛停放在身心障礙專用停車位，仍認其為
      違規，而當依道路交通管理處罰條例第56條規定予以處罰
      。
（ 二）抗告人上開違規事證明確。原審依道路交通管理處罰條
       例第56條第1 項第10款、道路交通案件處理辦法第19條
       之規定，裁定駁回抗告人之異議，核無違誤。抗告人仍
       執陳詞提起抗告，並無理由，應予駁回。
四、據上論結，應依道路交通案件處理辦法第26條，刑事訴訟法
    第412 條，裁定如主文。
中    華    民    國    95    年    7     月    11    日
            刑事第五庭  審判長法  官  曾永宗
                              法  官  任森銓
                              法  官  陳  箐
以上正本證明與原本無異。
不得再抗告。
中    華    民    國    95    年    7     月    11    日
                              書記官  魏文常


司法院資訊處製作；財團法人民間司法改革基金會備份。
